【裁判字號】    98,國抗,8
【裁判日期】    981230
【裁判案由】    國家賠償
【裁判全文】
臺灣高等法院民事裁定                   98年度國抗字第8號
抗  告  人  甲○○
上列抗告人因與相對人臺北縣新莊市公所間請求國家賠償事件，
對於中華民國98年7 月17日臺灣板橋地方法院97年度國字第31號
裁定提起抗告，本院裁定如下：
      主  文
抗告駁回。
抗告費用由抗告人負擔。
      理  由
一、按提起抗告，應依民事訴訟法第77條之18規定繳納裁判費，
    此為必須具備之程式；又抗告有不合程式或有其他不合法之
    情形而可以補正者，原第一審法院應定期間命其補正，如不
    於期間內補正，應以裁定駁回之，民事訴訟法第495條之1準
    用同法第442條第2項規定。
二、抗告人於原法院對相對人訴請國家賠償，嗣於訴狀送達後，
    於民國98年4月9日以陳報狀三追加「被告應函新莊地政事務
    所塗銷重劃後中原段36、40、45及興化段385 地號之耕地三
    七五租約登記」；又於98年4 月15日言詞辯論狀追加「被告
    應函新莊地政事務所塗銷副都心段一小段2、30 地號及頭前
    段頭前小段306-8地號之耕地三七五租約登記」；又於98年4
    月17日陳報狀四及言詞辯論期日追加「被告應將上開地號之
    耕地三七五租約登記註銷」（見原法院卷二第143、168、19
    3、195頁），相對人於98年4 月17日當庭對於抗告人之追加
    「被告註銷租約登記與發函新莊地政事務所塗銷租約登記」
    表示不同意（見原法院卷二第193 頁反面），原法院以該追
    加部分屬於行政訴訟之範圍，與原起訴所主張之基礎事實非
    同一，予以裁定駁回，抗告人不服提起抗告（見原法院卷二
    第226頁、第229頁），未據繳納抗告裁判費新台幣（下同）
    1,000元，經原法院於98年6月10日裁定限期命其於收受裁定
    後5日內補正，該裁定並於同年6月17日送達予抗告人，有原
    法院送達證書附卷可稽（見原法院卷二第233、234頁），抗
    告人迄未繳納抗告裁判費，有原法院民事科查詢簡答表可稽
    （見原法院卷二第242 頁），原法院乃以抗告人之抗告不合
    法，予以駁回。
三、抗告意旨略以：抗告人請求註銷租約登記之上開土地，係屬
    耕地三七五租約之耕地，依耕地三七五減租條例第26條第1
    項規定，應免收裁判費用，原裁定未移送本院，逕予駁回，
    自有未洽，應予廢棄等語。按出租人與承租人間因耕地租佃
    發生爭議時，應由當地鄉（鎮、市、區）公所耕地租佃委員
    會調解；調解不成立者，應由直轄市或縣（市）政府耕地租
    佃委員會調處；不服調處者，由直轄市或縣（市）政府耕地
    租佃委員會移送該管司法機關，司法機關應即迅予處理，並
    免收裁判費用，耕地三七五減租條例第26條第1 項固定有明
    文。惟查：本件訴訟並非係出租人（即抗告人）與承租人間
    因耕地租佃發生爭議，由當地鄉（鎮、市、區）公所耕地租
    佃委員會移送法院處理之事件，自無上開耕地三七五減租條
    例第26條第1 項免收裁判費用規定之適用。原法院以抗告人
    未如期補繳抗告費用，裁定駁回其抗告，並無不合。抗告意
    旨指摘原裁定不當，求予廢棄，為無理由，應予駁回。
三、據上論結，本件抗告為無理由，裁定如主文。
中    華    民    國    98    年    12    月    30    日
                    民事第四庭
                        審判長法  官  張劍男
                              法  官  翁昭蓉
                              法  官  陳靜芬
正本係照原本作成。
本裁定除以適用法規顯有錯誤為理由外，不得再抗告。如提起再
抗告，應於收受後10日內委任律師為訴訟代理人向本院提出再抗
告狀。並繳納再抗告費新台幣１千元。
中    華    民    國    98    年    12    月    30    日
                              書記官  應瑞霞

司法院資訊處製作；財團法人民間司法改革基金會備份。
